【裁判字號】    92,訴,4268
【裁判日期】    921031
【裁判案由】    清償借款
【裁判全文】
臺灣臺北地方法院民事判決                        九十二年度訴字第四二六八號
    原      告  華泰商業銀行股份有限公司
    法定代理人  丙○○
    訴訟代理人  丁○○
    被      告  甲○○
                乙○○
當事人間清償借款事件，本院於中華民國九十二年十月二十八日言詞辯論終結，判決
如下：
    主  文
被告應連帶給付原告新台幣壹佰陸拾玖萬肆仟零柒拾玖元，及自民國九十一年十月十
九日起至清償日止，按年息百分之八計算之利息，並自民國九十一年十月十九日起至
清償日止，按上開利率加百分之二十計付違約金。
訴訟費用由被告連帶負擔。
本判決於原告以新台幣伍拾陸萬伍仟元供擔保後，得假執行。
    事  實
甲、原告方面：
一、聲明：除假執行擔保金額外，如主文所示。
二、陳述：被告甲○○邀同其餘被告為連帶保證人，於民國八十九年五月二十九日向
    原告借用新台幣（下同）佰拾萬元，約定利息按年息百分之八計算，逾期清
    償在六個月以內者，按上開利率百分之十，超過六個月者，超過部份按上開利率
    百分之二十計付違約金，清償期為九十年五月二十九日。詎被告甲○○自八十九
    年十二月二十四日即未依約按月攤還本息，已喪失期限利益，債務視為全部到期
    ，屢向被告催討，均置之不理。原告經向台灣士林地方法院聲請拍賣被告所有之
    抵押物後，僅受償貳佰壹拾陸萬貳仟佰貳拾伍元及至九十一年十月十八日止之
    利息、違約金，其餘如主文第一項所示之本利及違約金不足受償，為此提起本件
    訴訟。
三、證據：提出借據、授信約定書、台灣士林地方法院民事執行處強制執行金額計算
    書分配表各一份（均影本）為證。
乙、被告方面：
一、聲明：駁回原告之訴及其假執行之聲請。
二、陳述略稱：自認有向原告借錢及作保，對於原告所提出之書證不爭執，但借款之
    後因為遭遇水災，所以無力一次清償，後來不動產被拍賣，到底還欠多少錢自己
    也不清楚。
    理  由
甲、程序方面：
    本件依兩造所訂立之授信約定書第十二條，以合意由本院為第一審管轄法院，本
    院自有管轄權。
乙、得心證之理由：
一、本件原告主張之事實，已據其提出被告所不爭執之借據、授信約定書、台灣士林
    地方法院民事執行處強制執行金額計算書分配表各乙紙為證，核屬相符，堪信為
    真實。
二、按消費借貸之借用人應於約定期限內，返還與借用物種類、品質、數量相同之物
    ，民法第四百七十八條前段定有明文；又所謂連帶保證，係指保證人與主債務人
    就債務之履行，對於債權人各負全部給付之責任者而言，是連帶保證債務之債權
    人得同時或先後向保證人為全部給付之請求（最高法院四十五年台上字第一四二
    六號判例、七十七年台上字第一七七二號判決參照）。再按遲延之債務，以支付
    金錢為標的者，債權人得請求依法定利率計算之遲延利息。但約定利率較高者，
    仍從其約定利率；當事人得約定債務人於債務不履行時，應支付違約金，民法第
    二百三十三條第一項、第二百五十條第一項分別定有明文。被告甲○○向原告借
    款未依約清償，視為全部到期，經拍賣抵押物後尚積欠如主文第一項所示之本金
    、利息及違約金迄未清償，揆諸前開說明及規定，被告自應負連帶清償責任。從
    而，被告以無力清償抗辯，委無足採，本件原告之訴為有理由，應予准許。
丙、假執行之宣告：
    原告陳明願供擔保，請求宣告假執行，核無不合，茲酌定相當之擔保金額，予以
    准許。
丁、結論：
    本件原告之訴為有理由，依民事訴訟法第八十五條第二項、第三百九十條第二項
    ，判決如主文。
中      華      民      國    九十二    年      十      月    三十一    日
                          民事第四庭審判長法  官    林勤綱
                                          法  官    劉又菁
                                          法  官    紀文惠
正本係照原本作成
如對本判決上訴，須於判決送達後廿日內向本院提出上訴狀
中      華      民      國    九十二    年      十      月    三十一    日
                                          書記官    袁以明
民事訴訟法第三百九十條
關於財產權之訴訟，原告釋明在判決確定前不為執行，恐受難於抵償或難於計算之損
害者，法院應依其聲請，宣告假執行。
原告陳明在執行前可供擔保而聲請宣告假執行者，雖無前項釋明，法院應定相當之擔
保額，宣告供擔保後，得為假執行。


司法院資訊處製作；財團法人民間司法改革基金會備份。
